臺灣桃園地方法院刑事裁定
111年度聲字第2677號
聲  請  人
即  自訴人  鄭國欽


上列聲請人即自訴人就本院111年度自字第13號案件，聲請法官
迴避，本院裁定如下：
    主  文
聲請駁回。
    理  由
一、聲請意旨詳如附件「刑事補正狀」所載。
二、當事人遇法官有刑事訴訟法第17條情形而不自行迴避，或法
    官有該條以外情形，足認其執行職務有偏頗之虞者，得聲請
    法官迴避，刑事訴訟法第18條定有明文。而此條文所稱「足
    認其執行職務有偏頗之虞者」，係指法官與訴訟關係人具有
    故舊、恩怨等關係，其審判恐有不公平而言，一般係以通常
    之人所具客觀、合理觀點，對於該承辦法官是否能為公平裁
    判足以產生懷疑，作為判斷標準，而非僅依當事人片面、主
    觀作判斷。具體而言，若僅以己意揣測，或對法官訊問方式
    不滿，尚不得據為聲請迴避之理由。至於訴訟上指揮，乃專
    屬於法院之職權，當事人之主張、聲請僅供法院判斷參考，
    不生法院不採納其主張或否准其聲請，即謂有偏頗之虞，並
    進而以此憑為聲請法官迴避之依據。
三、經查：
　㈠聲請人即自訴人鄭國欽（下稱聲請人）因認被告俞秀端涉有
    偽造公文書、枉法裁判等罪嫌，向本院提起自訴，現由本院
    以111年度自字第13號審理中，並由憲股法官張奕正擔任受
    命法官，與其所屬之合議庭審判長法官黃柏嘉、法官涂偉俊
    承辦，此經本院調取上開卷宗確認無訛。而上述受命法官及
    合議庭成員經核於本案均無刑事訴訟法第17條各款所列法定
    迴避事由，先予敘明。
　㈡自訴之提起，應委任律師行之；自訴人未委任代理人，法院
    應定期間以裁定命其委任代理人；逾期仍不委任者，應諭知
    不受理之判決，刑事訴訟法第319條第2項、第329條第2項各
    定有明文。又自訴狀應按被告之人數，提出繕本，刑事訴訟
    法第320條第4項亦有規定，且此為法律上必備之程式，若有
    欠缺，因屬可補正事項，依刑事訴訟法第343條準用第273條
    第6項規定，法院應定期間，以裁定命自訴人補正。
　㈢經本院核閱上開卷宗，本案於分案後，承辦之合議庭因聲請
    人未委任律師為代理人，且未按被告人數提出自訴狀繕本，
    於民國111年8月16日裁定命聲請人補正。因聲請人不具律師
    資格，承辦之合議庭命其補正上開事項，於法並無不合，自
    難認有何偏頗之虞。此外，卷內並無其他事證可認上述受命
    法官及合議庭成員就本案有何特別利害關係、與自訴人及被
    告等訴訟關係人有故舊、恩怨，或具其他客觀上足認有偏頗
    之虞之情事。是以，聲請人聲請法官迴避，為無理由，應予
    駁回。
　㈣至聲請人聲請書記官迴避部分，應另由本院依刑事訴訟法第2
    5條第2項規定處理，附此敘明。
四、依刑事訴訟法第21條第1項，裁定如主文。
中　　華　　民　　國　　111 　年　　12　　月　　6 　　日
            刑事第十四庭  審判長  法  官      江德民
                                  法  官      吳天明
                                  法  官      劉得為
以上正本證明與原本無異。
如不服本裁定，應於裁定送達後5 日內向本院提出抗告狀。
　　　　　　　　　　　　　　　    書記官　　　林思妤　　
中　　華　　民　　國　　111 　年　　12　　月　　6 　　日